【裁判字號】    90,易,427
【裁判日期】    900614
【裁判案由】    竊盜
【裁判全文】
臺灣新竹地方法院刑事判決                            九十年度易字第四二七號
    公  訴  人  臺灣新竹地方法院檢察署檢察官
    被      告  丁○○
右列被告因竊盜案件，經檢察官提起公訴（九十年度偵字第一九三六號），本院判決
如左：
    主  文
丁○○連續踰越牆垣竊盜，處有期徒刑捌月，緩刑肆年，緩刑期內付保護管束。
扣案之鑰匙壹把，沒收。
    事  實
一、丁○○基於意圖為自己不法所有之概括犯意，為求載運擬行竊之乙炔切割頭機及
    空壓機，先於九十年三月二十五日凌晨二時許，在新竹縣湖口鄉○○路上之仰德
    高工校門口，以自備鑰匙啟動丙○○所有之車牌號碼「ＬＵ－６３９３」自小貨
    車一台加以行竊，得手後開往新竹縣湖口鄉○○村○○○路三號之科技廠房工地
    （建築物主體已完成，非住宅且無人居住）圍牆前；繼於同日凌晨二時三十分許
    ，持用放置在該圍牆外之鋁梯攀爬踰越圍牆後，將該廠房工地內由甲○○管領之
    乙炔切割頭機一台搬運至上往竊得之自小貨車上，行竊得手，並接續將該廠房工
    地內由甲○○管領之空壓機一台搬至廠房工地內之圍牆邊，旋因該空壓機過重無
    法搬越圍牆竊取得手，乃於同日凌晨四時許越出圍牆後在該廠房工地轉角之新竹
    縣湖口鄉○○○路、實踐路口處，持自備鑰匙啟動停放該處之乙○○所有怪手挖
    土機一台（對該怪手挖土機無不法所有之意圖），擬駕駛該怪手挖土機至上開廠
    房圍牆外用以吊運上開空壓機一台至所竊得之自小貨車上，正啟動該怪手挖土機
    駛離之際，為巡邏員警臨檢查獲上情，並扣得丁○○所有並持以行竊之鑰匙一把
    ，以及將上開自小貨車、乙炔切割機及怪手挖土機分別發還丙○○、甲○○及乙○○等人。
二、案經新竹縣警察局竹北分局報告臺灣新竹地方法院檢察署檢察官偵查起訴。
    理  由
一、經查被告丁○○對上開犯罪事實均坦白承認，核與証人丙○○、甲○○及乙○○
    証述情節大致相符，此外並有車籍作業系統查詢表一紙、贓物認領保管收據三紙
    在案以及被告所有供行竊之鑰匙一支扣案可資佐証，堪認被告上開自白與事實相
    符。本件事証明確，被告上開犯行堪予認定，應予依法論科。
二、被告丁○○竊取上開自小貨車部分，係犯刑法第三百二十條第一項之竊盜罪；被
    告踰越圍牆竊取乙炔切割機及空壓機部分，則構成同法第三百二十一條第一項第
    二款之踰越牆垣竊盜罪，被告其一個踰越圍牆接續竊取乙炔切割機得手及行竊空
    壓機未遂，仍僅成立一個踰越牆垣竊盜既遂罪，公訴人認為被告此部分所為係犯
    刑法第三百二十條第三項、第一項之竊盜未遂罪，尚有未洽，公訴人引用之法條
    應予變更（本院已於審理期間告知所觸犯之正確罪名）。被告所犯上開竊盜罪及
    加重竊盜罪間，時間緊接、方法相同，且被告竊取上開自小貨車，目的在於載運
    擬行竊之乙炔切割機及空壓機，所觸犯罪名之基本構成要件又相同，顯係基於概
    括犯意所為，應依刑法第五十六條連續犯之規定論以一加重竊盜罪並加重其刑。
    本院審酌被告犯罪之動機、目的、手段、方法、所生危害以及犯後坦承犯行等一
    切情狀，量處如主文所示之刑，以示懲儆。又扣案之鑰匙一支，係被告所有並供
    其行竊之用，已據被告供承在卷，爰併予宣告沒收。末查被告丁○○前未曾受有
    期徒刑以上刑之宣告 (被告前因竊盜案件經法院判處有期徒刑五月、緩刑二年，
    於八十四年八月七日確定，緩刑期滿未經撤銷緩刑之宣告，該有期徒刑之宣告即
    失其效力)，有臺灣高等法院被告全國前案紀錄表在卷可稽，其經此偵、審程序
    後，應能知所警愓，本院認為所宣告之主刑，以暫不執行為適當，爰併就主刑部
    分宣告緩刑四年，緩刑期內付保護管束，用啟自新兼觀後效，並導正其正確法律
    觀念。
三、至於公訴人另謂被告基於不法所有之意圖而啟動上開怪手挖土機涉有刑法第三百
    二十條第三項、第一項之竊盜未遂罪等語，已據被告始終堅詞否認，並辯稱伊之
    所以啟動、駕駛上開怪手挖土機，目的在於吊運上開擬行竊之空壓機至所竊得之
    自小貨車上而已，並無將該怪手挖土機據為己有之意思等語，因被告為警查獲時
    ，上開甲○○管領之空壓機已經被告搬至廠房工地內之圍牆邊等情，已據証人甲○○証述在卷，核與被告辯稱啟動怪手挖土機目的在於吊運上開擬行竊之空壓機
    等情相符，堪認被告辯稱伊並無將該怪手挖土機據為己有之意思屬實，此外復查
    無其他積極証據足資証明被告確係基於不法所有之意圖而啟動、駕駛上開怪手挖
    土機，應認為公訴人指訴被告行竊怪手挖土機部分，尚屬不能証明，又公訴人認
    為此部分若成立犯罪，與被告所犯上開二次竊盜罪間，具有連續犯之裁判上一罪
    關係，爰不另為無罪之諭知，附此敘明。
據上論斷，應依刑事訴訟法第二百九十九條第一項前段、第三百條，刑法第五十六條
、第三百二十一條第一項第二款、第三十八條第一項第二款、第七十四條第一款、第
九十三條第一項、判決如主文。
本案經檢察官林鳳師到庭執行職務。
中      華      民      國      九十      年      六      月    十四    日
                                臺灣新竹地方法院刑事第二庭
                                    法  官  王  永  春
右正本證明與原本無異。
如不服本判決，應於判決送達後十日內，向本院提出上訴狀。
                                    書記官  馮  玉  玲
中      華      民      國      九十      年      六      月    十四    日
附錄本案論罪科刑法條：
刑法第三百二十一條第一項第二款
犯竊盜罪而有左列情形之一者，處六月以上五年以下有期徒刑：
二  毀越門扇、牆垣或其他安全設備而犯之者。


司法院資訊處製作；財團法人民間司法改革基金會備份。
